【裁判字號】    98,訴,1182
【裁判日期】    990128
【裁判案由】    毒品危害防制條例等
【裁判全文】
臺灣桃園地方法院刑事判決              98年度訴字第1182號
公  訴  人  臺灣桃園地方法院檢察署檢察官
被      告  乙○○
選任辯護人  陳適庸律師
被      告  甲○○
選任辯護人  金鑫律師
被      告  己○○
指定辯護人  本院公設辯護人戊○○
上列被告因毒品危害防制條例等案件，經檢察官提起公訴（98年
度偵字第18185、21134號），本院判決如下：
    主  文
乙○○共同運輸第二級毒品，累犯，處有期徒刑參年捌月，扣案
如附表一編號一、二所示之物均沒收銷燬之；扣案如附表一編號
三至八所示之物均沒收之。又共同運輸第二級毒品，累犯，處有
期徒刑肆年，扣案如附表二編號一、二所示之物均沒收銷燬之；
扣案如附表一編號七、九、如附表二編號三至七所示之物均沒收
之。應執行有期徒刑柒年貳月，扣案如附表一編號一、二、如附
表二編號一、二所示之物均沒收銷燬之；扣案如附表一編號三至
九、附表二編號三至七所示之物均沒收之。
甲○○、己○○共同運輸第二級毒品，各處有期徒刑參年。扣案
如附表二編號一、二所示之物均沒收銷燬之；扣案如附表一編號
七、編號九、如附表二編號三至七所示之物均沒收之。
    事  實
一、乙○○前因違反毒品危害防制條例案件，經臺灣基隆地方法
    院於民國97年7 月8 日以97年度基簡字第839 號判決判處有
    期徒刑3 月，於同年8 月4 日確定，並於同年10月13日易科
    罰金執行完畢，仍不知悔改，竟為下列犯行：
  (一)乙○○、丙○○、蔡志遠（已歿，業經臺灣桃園地方法院檢
    察署以98年度偵字第11928 號為不起訴之處分）以及姓名年
    籍不詳綽號「阿林」、「修羅」、「阿元」、「阿德」之成
    年男子，明知甲基安非他命業據公告列為第二級毒品與管制
    進出口物品，未經許可，不得運輸、販賣以及出口，竟基於
    共同運輸第二級毒品與私運管制物品出口之犯意聯絡，由綽
    號「阿林」、「修羅」、「阿元」、「阿德」所屬犯罪集團
    提供甲基安非他命與資金，由乙○○透過丙○○介紹認識蔡
    志遠後，擬由丙○○與蔡志遠負責實際運輸第二級毒品甲基
    安非他命至日本，並約定蔡志遠與丙○○運輸每顆甲基安非
    他命毒球可得報酬新臺幣（下同）25,000元。謀議既定，乙○○即持如附表一編號七所示之行動電話，搭配如附表一編
    號八所示之門號0000000000號，以之連絡蔡志遠與丙○○該
    次運輸第二級毒品甲基安非他命之細部事宜，遂於98年4 月
    22 日 凌晨5 時許，即於蔡志遠位於基隆市安樂區○○○路
    108 之12號7 樓租屋處，乙○○將如附表一編號三所示之塑
    膠膜包覆之如附表一編號一所示之第二級毒品甲基安非他命
    毒球3 顆，塞入如附表一編號四所示之保險套3 只，交予蔡
    志遠自行由肛門塞入直腸；乙○○復交予丙○○原亦以塑膠
    膜包覆之甲基安非他命毒球4 顆，丙○○撕去塑膠膜後，敲
    碎成如附表一編號二所示之第二級毒品甲基安非他命粉末，
    分裝至附表一編號五所示之夾鏈袋3 袋密封，並藏入其所有
    如附表一編號六所示之胸罩與衛生棉。嗣乙○○、蔡志遠以
    及丙○○三人即於同日上午6 時自基隆市安樂區○○○路
    108 之12號前，搭乘不知情之許進賢駕駛之計程車，起運前
    揭毒品至臺灣桃園國際機場，並於同日上午7 點前抵達機場
    ，蔡志遠與丙○○即於同日上午8 時許前往機場第二航廈候
    機室，欲搭乘中華航空公司於同日上午8 時55分前往日本之
    CI-100號班機，乙○○則另行離開，惟蔡志遠登機就座未久
    ，旋即因夾藏在肛門直腸處之前揭甲基安非他命毒球其中1
    顆包裝破裂，產生身體不適、臉色蒼白以及全身顫抖現象，
    經急救後，送桃園縣中壢市壢新醫院救治，到院時已無生命
    跡象而死亡，經警報請臺灣桃園地方法院檢察署檢察官相驗
    並會同法醫師解剖，於蔡志遠身體肛門直腸處取出並扣得如
    附表一編號一、三、四所示之物；丙○○則依原計畫搭機前
    往日本，於成田機場通關之際，即遭日本海關官員攔檢查獲
    逮捕，並自丙○○處起出並扣得如附表一編號二、五、六所
    示之物。
  (二)乙○○與甲○○、己○○、施有泰、趙文佑（施有泰與趙文
    佑部分另行辦理）、姓名年籍不詳綽號「阿林」、「修羅」
    、「阿元」、「阿德」之成年男子，明知甲基安非他命業據
    公告列為第二級毒品及管制進出口物品，未經許可，不得運
    輸、販賣以及出口，竟仍基於共同運輸第二級毒品與私運管
    制物品出口之犯意聯絡，由綽號「阿林」、「修羅」、「阿
    元」、「阿德」所屬犯罪集團提供甲基安非他命與資金，由
    乙○○透過施有泰介紹尋得甲○○與己○○，由甲○○與己○○負責實際運輸第二級毒品甲基安非他命至日本，約明甲○○與己○○事成各可得酬勞8 萬元（起訴書誤載為10萬元
    ，應予更正），並由趙文佑與綽號「修羅」之成年男子前往
    日本接應。謀議既定，乙○○即持如附表一編號七所示之行
    動電話，搭配如附表一編號九所示之門號0000000000號，與
    甲○○所持如附表二編號五所示之搭配門號0000000000號之
    行動電話，聯絡該次運輸甲基安非他命細節事宜，甲○○再
    撥打己○○所持如附表二編號六所示之搭配門號0000000000
    號之行動電話，轉知乙○○告知訊息。俟98年8 月20日，乙○○先提供金錢予甲○○與己○○，至基隆廟口地區，購得
    如附表二編號四所示之運動鞋2 雙後，再於不詳時地，將如
    附表二編號一、二所示之甲基安非他命，以如附表二編號三
    所示之物包裝後，塞入前揭運動鞋內，復於98年8 月21日上
    午7 時許，前往甲○○與己○○投宿之臺北市中山區○○○
    路之兄弟大飯店511 號房內，將已夾藏毒品之運動鞋交予甲○○與己○○，並將如附表二編號七所示之0000000000號行
    動電話門號，交予己○○，以供甲○○與己○○至日本後，
    用以與在日本接頭之趙文佑與綽號「休羅」之成年男子通訊
    聯絡之用。甲○○與己○○旋即於同日下午1 時45分前某時
    ，著前揭運動鞋，離開前址兄弟大飯店511 號房，以此方式
    起運甲基安非他命，俟於同日下午1 時45分，將前揭毒品運
    抵桃園縣大園鄉臺灣桃園國際機場第二航廈出境管制區處，
    欲搭乘中華航空公司於同日下午2 時20分CI-018班機持前揭
    毒品離境之際，為警當場查獲，並扣得如附表二所示之物；
    警方並於同日1 時50分前往基隆市○○路36號3 樓之「晴天
    網咖」拘捕乙○○，得乙○○自願性同意後，自乙○○位於
    基隆市仁愛區○○○路43巷24號住處搜獲並扣押如附表一編
    號七至九所示之物。
二、案經臺灣桃園地方法院檢察署檢察官偵查起訴。
    理  由
一、證據能力：
  (一)按被告以外之人於審判外之言詞或書面陳述，除法律有規定
    者外，不得作為證據，刑事訴訟法第159 條第1 項定有明文
    ，本條所謂「法律有規定者」，係指本法第159 條之1 至15
    9 條之5 及第206 條等規定（刑事訴訟法第159 條修正理由
    參照）。次按鑑定之經過及其結果，應命鑑定人以言詞或書
    面報告；法院或檢察官得囑託醫院、學校或其他相當之機關
    、團體為鑑定，或審查他人之鑑定，並準用前開規定，刑事
    訴訟法第206 條第1 項、第208 條第1 項前段亦有明文。又
    現行刑事訴訟法關於「鑑定」之規定，除選任自然人充當鑑
    定人外，另設有囑託機關鑑定制度。依同法第198 條、第
    208 條之規定，不論鑑定人或鑑定機關、團體，固均應由法
    院、審判長、受命法官或檢察官視具體個案之需要而為選任
    、囑託，並依第206 條之規定，提出言詞或書面報告，始符
    合同法第159 條第1 項所定得作為證據之「法律有規定」之
    情形。否則所為之鑑定，仍屬傳聞證據。然於司法警察機關
    調查中之案件，為因應實務上，或因量大、或有急迫之現實
    需求，併例行性當然有鑑定之必要者，例如毒品之種類與成
    分、尿液之毒品反應，或者槍、彈有無殺傷力等鑑定，基於
    檢察一體原則，得由該管檢察長對於轄區內之案件，以事前
    概括選任鑑定人或囑託鑑定機關、團體之方式，俾便轄區內
    之司法警察官、司法警察對於調查中之此類案件，得即時送
    請先前已選任之鑑定人或囑託之鑑定機關、團體實施鑑定，
    以求時效（法務部92年9 月1 日法檢字第0920035083號函參
    照，刊載於法務部公報第312 期）。此種由檢察機關概括選
    任鑑定人或概括囑託鑑定機關、團體，再轉知司法警察官、
    司法警察於調查犯罪時參考辦理之作為，法無明文禁止，係
    為因應現行刑事訴訟法增訂傳聞法則及其例外規定之實務運
    作而為。則經由司法警察官、司法警察依檢察官所概括選任
    之鑑定人或囑託鑑定機關、團體所為之鑑定結果，與檢察官
    選任或囑託為鑑定者，性質上並無差異，同具有證據能力。
    本件扣案如附表一編號一所示之物、如附表二編號一、二所
    示之物經航空警察局送內政部警政署刑事警察局鑑定，經該
    局分別於98年4 月29日、同年10月5 日出具之刑鑑字第
    0980056997號、刑鑑字第0980130326號鑑定書，即係司法警
    察送請受概括選任之鑑定機關所出具之書面鑑定報告，參酌
    刑事訴訟法第159 條與該條修正理由以及同法第206 條之特
    別規定，併當事人與辯護人就此證據之證據能力均不爭執，
    應認係有證據能力。
  (二)再按被告以外之人於審判外之陳述，雖不符前四條之規定，
    而經當事人於審判程序同意作為證據，法院審酌該言詞陳述
    或書面陳述作成時之情況，認為適當者，亦得為證據，刑事
    訴訟法第159 條第1 項、第159 條之5 第1 項分別規定甚明
    。本件據以認定被告等犯罪事實之其餘證據方法，因當事人
    與辯護人於本院行準備程序時業已同意作為證據，本院審酌
    該等言詞或書面陳述作成之情況，相關陳述人均未曾主張非
    出於任意性或不正取供，足信應無違法或不當情事，因認為
    適當，依刑事訴訟法第159 條之5 第1 項之規定，該等言詞
    或書面陳述均有證據能力，合先敘明。
二、認定犯罪事實之證據及理由：
  (一)前揭犯罪事實欄一(一)所載犯行，業據被告乙○○坦承不諱，
    核與共同被告丙○○供述情節相符，並經證人許進賢於警詢
    時證述詳確，自蔡志遠體內所取得之扣案如附表一編號一所
    示之物，經送內政部警政署刑事警察局鑑定，結果認含甲基
    安非他命成分無誤，此有該局於98年4 月29日以刑鑑字第
    0980056997號出具之鑑定書在卷可稽（臺灣桃園地方法院檢
    察署98年度偵字第21134 號偵查卷第15頁），此外，復有蔡
    志遠遺體解剖照片14張、租屋處遺物照片9 張、丙○○旅客
    入出境記錄1 份、丙○○指認乙○○為犯罪嫌疑人之指認表
    1 份、桃園國際機場錄影監視擷取相片17張、東京稅關成田
    稅關支屬公務信函影本1 紙在卷可佐（同前偵查卷第9 頁至
    第12頁、第16頁至第19頁、第26頁背面至第34頁）。從而，
    依前開證人證詞暨鑑定報告、書證以及採證照片等件補強證
    據已足資擔保被告乙○○所為之任意性自白具有相當程度之
    真實性，而得確信被告乙○○前述自白之犯罪事實確屬真實
    ，是以，依刑事訴訟法第156 條第1 項及同條第2 項規定，
    自得依被告前述自白及該補強證據認定被告乙○○確實有於
    前開時地為前揭運輸第二級毒品與私運管制物品出口犯行。
    從而，本件事證明確，被告乙○○前揭犯行堪以認定。
  (二)前揭犯罪事實欄一(二)所載犯行，業據被告乙○○、甲○○、
    己○○坦承不諱，甲○○與己○○所攜帶運動鞋起獲如附表
    二編號一、二所示之物經送內政部警政署刑事警察局鑑定，
    結果認呈甲基安非他命陽性反應無誤，此有該局於98年10月
    5 日出具之刑鑑字第0980130326號鑑定書在卷可稽（臺灣桃
    園地方法院檢察署98年度偵字第18185 號偵查卷第二卷第44
    頁），此外，復有中華航空公司CI-018班機登機證1 份、查
    獲現場採證照片9 張在卷可佐（同前偵查卷第一卷第53頁、
    第34頁至第38頁）。另檢察官起訴書雖以甲○○與己○○本
    次運輸第二級毒品約定報酬為10萬元，惟據被告甲○○於警
    詢時與偵查中、被告己○○於偵查中供稱：當初施有泰告訴
    我去日本一趟可以拿10萬元，但後來我和乙○○談，乙○○
    說要扣掉費用與日幣貶值等一些因素，所以只可以拿8 萬元
    等語（同前揭偵查卷第二卷第11頁背面、偵查卷第一卷第99
    頁），是起訴書前揭記載部分為有誤載，應予更正。又被告
    乙○○雖否認擬在日本接應甲○○與己○○者為趙文佑與綽
    號「修羅」之成年男子乙情，惟此迭據被告甲○○與己○○
    於警詢時與偵查中以及本院審理時供述詳確（同前揭偵查卷
    第二卷第16頁、第21頁、第24頁，本院卷第17頁、第93頁背
    面），應認被告乙○○於本院審判中所稱前詞云云，不外為
    迴護其他共同正犯，意欲為其脫罪之詞，不可採信，是應以
    被告甲○○與己○○以及其於警詢時與偵查中所述為真。從
    而，依前開證人證詞暨鑑定報告、書證以及採證照片等件補
    強證據已足資擔保被告乙○○、甲○○以及己○○所為之任
    意性自白具有相當程度之真實性，而得確信被告等前述自白
    之犯罪事實確屬真實，是以，依刑事訴訟法第156 條第1 項
    及同條第2 項規定，自得依被告等前述自白及該補強證據認
    定被告等確實有於前開時地為前揭運輸第二級毒品與私運管
    制物品出口未遂犯行。從而，本件事證明確，被告乙○○、
    甲○○與己○○前揭犯行均堪以認定，應依法論科。
三、論罪科刑之法律依據：
  (一)新舊法比較：按行為後法律有變更者，適用行為時之法律。
    但行為後之法律有利於行為人者，適用最有利於行為人之法
    律，刑法第2 條第1 項定有明文。又比較時應就罪刑有關之
    共犯、未遂犯、想像競合犯、牽連犯、連續犯、結合犯，以
    及累犯加重、自首減輕暨其他法定加減（如身份加減）與加
    減例等一切規定，綜其全部罪刑之結果而為比較（最高法院
    95 年 第8 次刑事庭會議決議要旨參照）。查被告行為後，
    於98 年5月20日修正公布之毒品危害防制條例第4 條第3 項
    有關販賣第二級毒品之併科罰金、第17條有關減輕其刑等規
    定，業於同年11月20日施行，茲新舊法比較如下：
  1.被告行為時之毒品危害防制條例第4 條第3 項規定：「製造
    、運輸、販賣第二級毒品者，處無期徒刑或七年以上有期徒
    刑，得併科新臺幣七百萬元以下罰金」，修正後則規定：「
    製造、運輸、販賣第二級毒品者，處無期徒刑或七年以上有
    期徒刑，得併科新臺幣一千萬元以下罰金」。可知運輸第二
    級毒品罪併科罰金部分由修正前之得併科7 百萬元以下罰金
    ，提高為得併科1千萬元以下罰金。
  2.被告行為時之毒品危害防制條例第17條規定：「犯第四條第
    一項至第四項、第五條第一項至第四項前段、第六條第一項
    至第四項、第七條第一項至第四項、第八條第一項至第四項
    、第十條或第十一條第一項、第二項之罪，供出毒品來源，
    因而破獲者，得減輕其刑」，修正後則規定：「犯第四條至
    第八條、第十條或第十一條之罪，供出毒品來源，因而查獲
    其他正犯或共犯者，減輕或免除其刑。犯第四條至第八條之
    罪於偵查及審判中均自白者，減輕其刑」。是以依照修正後
    新增之第17條第2 項，被告偵審中均自白，得以減輕法定刑
    最高度與最低度二分之一，修正前則無此減輕其刑規定之寬
    典。
  3.綜合上述各條文修正前、後之比較，依修正後之規定，運輸
    第二級毒品罪法定刑雖得併科罰金1 千萬元，惟被告等亦因
    此邀自白減刑之寬典減輕法定刑最高度及最低度二分之一，
    以此減輕最重主刑，自較修正前規定有利於被告。揆諸前揭
    最高法院決議所示罪刑綜合比較原則，依刑法第2 條第1項
    但書規定，自應整體適用裁判時即修正後毒品危防制條例處
    斷。
  (二)按運輸毒品或運送走私物品罪之成立，並非以所運輸之毒品
    或運送之走私物品已運扺目的地為完成犯罪之要件；是以，
    區別各該罪既遂、未遂之依據，應以已否起運離開現場為準
    ，如已起運離開現場，其構成要件之輸送行為即已完成，不
    以達到目的地為既遂之條件（最高法院95年台上字第990 號
    、92年度台上字第3096號判決要旨參照）。次按懲治走私條
    例第二條之私運管制物品出口逾公告數額罪，其所謂出口，
    係指由我國海港、航空機場或陸地邊境向國外運輸者而言。
    其私運之方式，不論為海運、空運或陸運，或數方式併用，
    均屬之。如對於私運管制物品出口之構成犯罪事實，已開始
    實行者，即屬著手，而以運出國境為既遂（最高法院88年台
    上字第2489號判決要旨參照），而毒品危害防制條例所列毒
    品均為管制進出口物品，亦據行政院公布之管制物品項目及
    其數額第1 條甲項第1 款規定甚明。準此，被告乙○○、丙○○以及蔡志遠已自蔡志遠位於之基隆市安樂區○○○路
    108 之12號7 樓租屋處起運第二級毒品；被告丙○○所持第
    二級毒品即管制物品並已運出我國國境；被告甲○○與己○○已自臺北市中山區○○○路「兄弟大飯店」511 號房起運
    第二級毒品，均據本院認定如前，是核被告乙○○就犯罪事
    實欄一(一)所載犯行，係犯修正後毒品危害防制條例第4 條第
    2 項運輸第二級毒品罪與懲治走私條例第2 條第1 項之私運
    管制物品出口罪。被告乙○○、甲○○以及己○○就犯罪事
    實欄一(二)所載犯行，係犯修正後毒品危害防制條例第4 條第
    2 項運輸第二級毒品罪與懲治走私條例第2 條第2 項、第1
    項之私運管制物品出口未遂罪。
  (三)被告乙○○、丙○○、蔡志遠以及真實姓名年籍不詳綽號「
    阿林」、「修羅」、「阿元」、「阿德」之成年男子就犯罪
    事實欄一(一)所載犯行；被告乙○○、甲○○、己○○、施有
    泰、趙文佑以及姓名年籍不詳綽號「阿林」、「修羅」、「
    阿元」、「阿德」之成年男子就犯罪事實欄一(二)所載犯行，
    有犯意聯絡與行為分擔，依刑法第28條之規定，均為共同正
    犯。
  (四)被告乙○○就犯罪事實欄一(一)所犯之前揭運輸第二級毒品罪
    與私運管制物品出口罪；被告乙○○、甲○○以及己○○就
    犯罪事實欄一(二)所犯之前揭運輸第二級毒品罪與私運管制物
    品出口未遂罪，均係一行為而犯之，依刑法第55條之規定，
    應從一重以運輸第二級毒品罪處斷。
  (五)被告乙○○前揭犯罪事實欄一(一)、(二)所載之犯行，犯意個別
    ，各次行為時空均可切割，乃二行為為之，應予分論併罰。
  (六)被告乙○○有如犯罪事實欄一所載之犯罪科刑執行情形，此
    有臺灣高等法院被告前案紀錄表1 份附卷可按（本院卷第8
    頁至第15頁），其於有期徒刑執行完畢後，5 年內故意再犯
    本件有期徒刑以上之罪，為累犯，應依刑法第47條第1 項規
    定，就法定刑無期徒刑以外之其餘法定刑，加重其刑，至法
    定刑無期徒刑部分，則依法不得加重。
  (七)按犯第4 條至第8 條之罪於偵查及審判中均自白者，減輕其
    刑，修正後之毒品危害防制條例第17 條 第2 項定有明文。
    被告等均於警詢時、偵查中與本院審判中自白，爰依前開修
    正後之規定，減輕其刑。被告乙○○之部分，並應依刑法第
    71條第1 項之規定，先加後減。再查，被告甲○○與己○○
    素行尚屬良好，僅因年輕識淺且無工作，因受施有泰與乙○○勸說，一時失慮，始行起意參與本件運輸第二級毒品犯行
    ，犯後旋即坦承犯行，並自始均供出所知犯罪情節，並參諸
    檢察官就被告甲○○與己○○部分亦請求從輕量刑以啟自新
    ，是認科以被告甲○○與己○○以經減刑後之最低度刑，尚
    有情輕法重之可憫狀態，是依刑法第59條之規定酌減其刑，
    因此遞減輕之。至被告甲○○之選任辯護人雖為其辯稱：被
    告甲○○與己○○均不知被告乙○○為警監聽，渠等為警查
    獲後供出毒品來源，致警方因此查獲正犯乙○○，請依毒品
    危害防制條例第17條第1 項之規定減輕其刑云云，惟查警方
    於蔡志遠運毒死亡3 日後從通聯記錄查知，該次運輸毒品係
    被告乙○○所安排，實施通訊監察後復查知，被告乙○○已
    安排甲○○與己○○於98年8 月21日運輸毒品，遂於該日前
    往查緝等語（本院卷第154 頁至第156 頁背面），業據警員
    丁○○於本院審理時證述無誤，足證被告甲○○與己○○雖
    供出毒品來源，惟偵查機關查獲被告乙○○係因通訊監察等
    偵查作為所致，況被告甲○○與己○○遭查獲當時，警方即
    同步前往晴天網咖拘捕被告乙○○，業據本院認定如上，足
    認被告乙○○為警查獲乙情，要與被告甲○○與己○○之供
    述無何關聯，是被告甲○○與己○○所為自與毒品危害防制
    條例前揭規定要件要屬未合，仍無從予以減輕其刑，併此說
    明。
  (八)爰審酌被告乙○○本件前後兩次參與運輸第二級毒品犯行，
    在犯罪集團中扮演尋覓交通之角色與地位，為其所自承並據
    警員丁○○於本院審理時證述無誤（本院卷第156 頁背面）
    ，以及其於偵查中與本院審理時均坦承犯行不諱；被告甲○○與己○○素行尚可，本件犯罪係從事犯罪集團最末流之實
    際承運毒品工作，並事後坦承犯行且交待渠等所知犯罪情節
    犯後態度良好，暨衡被告等犯罪動機、目的、手段、承運第
    二級毒品甲基安非他命之數量以及所生危害等情，量處如主
    文所示之刑，並就被告乙○○之部分定其應執行之刑。
  (九)沒收：
  1.扣案如附表一編號一、二所示之物；扣案如附表二編號一、
    二所示之物，均為第二級毒品甲基安非他命，依毒品危害防
    制條例第18條第1 項之規定，均應沒收銷燬之。
  2.扣案如附表一編號三至六所示之塑膠膜、保險套、夾鏈袋、
    胸罩以及衛生棉；扣案如附表二編號三至四所示之包裝袋與
    運動鞋，均具有防止毒品裸露、逸出以及潮濕之功用，並便
    於運輸、持有以及交付，係分別供被告乙○○、蔡志遠以及
    丙○○犯犯罪事實欄一(一)所載運輸第二級毒品罪、供被告乙○○、甲○○以及己○○犯犯罪事實欄一(二)所載運輸第二級
    毒品罪所用，且為被告等所屬犯罪集團某姓名年籍不詳之人
    所有之物，基於共同正犯連帶沒收之法理，應依毒品危害防
    制條例第19條第1 項之規定沒收之。
  3.復扣案如附表一編號七、八所示之行動電話與門號00000000
    00號ＳＩＭ卡，為被告乙○○所有以供與蔡志遠聯絡該次運
    輸第二級毒品犯行之用；扣案如附表一編號七、九所示之行
    動電話與門號0000000000號ＳＩＭ卡、如附表二編號五至六
    所示之行動電話與門號0000000000、0000000000號ＳＩＭ卡
    ，則分別係被告乙○○、甲○○以及己○○所有，供該次運
    輸第二級毒品犯行之通訊聯絡之用，業據被告供明在卷（本
    院卷第90頁至第92頁背面，第159 頁），核各為被告等人所
    有供犯罪所用之物，均應依毒品危害防制條例第19條第1 項
    之規定沒收之。扣案如附表二編號七所示之門號0000000000
    號ＳＩＭ卡，為被告乙○○交予被告己○○，供被告甲○○
    與己○○至日本後與日本接頭者聯絡之用，業據被告甲○○
    與己○○與警詢時與偵查中供述甚詳（臺灣桃園地方法院檢
    察署98年度偵字第18185 號卷第一卷第40頁背面、第99頁、
    第二卷第12頁），惟既尚未使用被告甲○○與己○○即為警
    查獲，應僅為供犯罪預備之物，且被告己○○自被告乙○○
    處受讓前揭ＳＩＭ卡，自應認為其所有，依刑法第38條第1
    項第2 款之規定，亦應予沒收。
  4.又如附表一編號三至九所示之物；附表二編號三至六所示之
    物之物，均已扣案，衡諸事理當無全部或一部不能沒收之可
    能，爰均不依前開條例第19條第1 項之規定，贅為追徵其價
    額之諭知。
  5.至其餘之扣案物，因無證據證明與本案有何關聯均難認為應
    沒收之物，爰不另為沒收之諭知。被告蔡志遠租屋處雖有另
    有夾鍊袋、保險套、潤滑劑以及塑膠手套等物，有卷附照片
    示之甚明（本院卷第130 頁背面至第132 頁背面），惟已經
    租屋處房東丟棄等情；另被告丙○○為將原亦為甲基安非他
    命毒球敲碎後藏放於如附表一編號五、六所示之夾鏈袋、胸
    罩以及衛生棉，遂將該毒品外包裝之塑膠膜撕去後丟棄等情
    ，均經被告乙○○於本院審理時供述甚詳（本院卷第159 頁
    背面、第157 頁），是前揭原蔡志遠租屋處遺留物與丙○○
    撕去之塑膠膜等物既已滅失，亦無證據證明與本件運輸第二
    級毒品犯罪有何關聯，自亦無從為沒收之諭知。又被告蔡志
    遠、丙○○、甲○○以及己○○運輸第二級毒品之報酬，因
    被告乙○○於偵查中稱被告甲○○與己○○均尚未取得報酬
    （臺灣桃園地方法院檢察署98年度偵字第18185 號卷第一卷
    第84頁），且無證據證明蔡志遠等人業已取得，並被告甲○○與己○○本件運輸第二級毒品前，自被告乙○○處所取得
    近1 萬元並非預付之報酬，而係借款，業據被告甲○○與己○○供明在卷（臺灣桃園地方法院檢察署98年度偵字第
    18185 號偵查卷第二卷第11頁背面、第15頁背面），是難認
    蔡志遠等人因運送第二級毒品有取得何等犯罪所得，即不另
    為沒收之諭知，附此敘明。
據上諭斷，應依刑事訴訟法第299 條第1 項前段，毒品危害防制
條例第18條第1 項前段、第19條第1 項、修正後毒品危害防制條
例第4 條第2 項、第17條第2 項、刑法第11條前段、第2 條第1
項但書、第28條、第55條、第47條第1 項、第59條、第51條第5
款、第38條第1項第2 款，判決如主文。
本案經檢察官簡方毅到庭執行職務。
中    華    民    國    99    年    1     月    28    日
                  刑事第十一庭  審判長法  官  蔡榮澤
                                      法  官  林蕙芳
                                      法  官  吳宗航
附表一
┌──┬────────────┬──────────┐
│編號│        品名            │       數量         │
├──┼────────────┼──────────┤
│ 一 │第二級毒品甲基安非他命毒│參顆（其中壹顆已破裂│
│    │球                      │；共淨重壹佰參拾玖公│
│    │                        │克，驗餘淨重壹佰參拾│
│    │                        │陸點零陸公克）      │
├──┼────────────┼──────────┤
│ 二 │第二級毒品甲基安非他命粉│參包（重量約貳肆柒點│
│    │末                      │肆公克）            │
├──┼────────────┼──────────┤
│ 三 │包裝前開編號一所示甲基安│參包                │
│    │非他命毒品之塑膠膜      │                    │
├──┼────────────┼──────────┤
│ 四 │包裝前開編號一所示甲基安│參只（其中壹包已破裂│
│    │非他命毒品之保險套      │）                  │
├──┼────────────┼──────────┤
│ 五 │包裝前開編號二所示甲基安│參包                │
│    │非他命毒品之夾鏈袋      │                    │
├──┼────────────┼──────────┤
│ 六 │包裝前開編號二所示甲基安│各壹副              │
│    │非他命毒品之內衣胸罩以及│                    │
│    │衛生棉                  │                    │
├──┼────────────┼──────────┤
│ 七 │乙○○所有SamsungAnycall│壹具                │
│    │之黑色行動電話          │                    │
├──┼────────────┼──────────┤
│ 八 │乙○○所有門號0000000000│壹枚                │
│    │號之ＳＩＭ卡（與蔡志遠聯│                    │
│    │絡用，搭配前開編號七所示│                    │
│    │行動電話）              │                    │
├──┼────────────┼──────────┤
│ 九 │乙○○所有門號0000000000│壹枚                │
│    │號之ＳＩＭ卡（與甲○○聯│                    │
│    │絡用，搭配前開編號七所示│                    │
│    │行動電話）              │                    │
└──┴────────────┴──────────┘
附表二
┌──┬────────────┬──────────┐
│編號│        品名            │       數量         │
├──┼────────────┼──────────┤
│ 一 │第二級毒品甲基安非他命  │陸包（共淨重肆佰柒拾│
│    │                        │貳點柒肆公克，純質  │
│    │                        │淨重肆佰陸拾參點貳捌│
│    │                        │公克）              │
├──┼────────────┼──────────┤
│ 二 │第二級毒品甲基安非他命  │陸包（共淨重肆佰柒拾│
│    │                        │貳點貳參公克，純質淨│
│    │                        │重肆佰伍拾參點參肆公│
│    │                        │克）                │
├──┼────────────┼──────────┤
│ 三 │包裝前開編號一、二所示甲│拾貳包              │
│    │基安非他命毒品之包裝袋  │                    │
├──┼────────────┼──────────┤
│ 四 │夾藏前開毒品之運動鞋    │貳雙                │
├──┼────────────┼──────────┤
│ 五 │甲○○所有黑色摺疊式行動│行動電話壹具；      │
│    │電話（搭配門號0000000000│ＳＩＭ卡壹枚        │
│    │號之ＳＩＭ卡）          │                    │
├──┼────────────┼──────────┤
│ 六 │己○○所有黑色直立式行動│行動電話壹具；      │
│    │電話（搭配門號0000000000│ＳＩＭ卡壹枚        │
│    │號之ＳＩＭ卡）          │                    │
├──┼────────────┼──────────┤
│ 七 │乙○○交予己○○至日本聯│壹枚                │
│    │絡用之門號0000000000號之│                    │
│    │ＳＩＭ卡                │                    │
└──┴────────────┴──────────┘
以上正本證明與原本無異。
如不服本判決應於收受本判決後10日內向本院提出上訴書狀，並
應敘述具體理由，如未敘述上訴理由者，應於上訴期間屆滿後20
日內補提理由書狀於本院（均須按他造當事人之人數附繕本）「
切勿逕送上級法院」。
                                      書記官  鄭乃甄
中    華    民    國    99    年    1     月    29    日
附錄本案論罪科刑依據之法條：
毒品危害防制條例第18條第1項
查獲之第一、二級毒品及專供製造或施用第一、二級毒品之器具
，不問屬於犯人與否，均沒收銷燬之；查獲之第三、四級毒品及
製造或施用毒品之器具，無正當理由而擅自持有者，均沒入銷燬
之。但合於醫藥、研究或訓練之用者，得不予銷燬。
毒品危害防制條例第19條第1項
犯第4 條至第9 條、第12條、第13條或第14條第1 項、第2 項之
罪者，其供犯罪所用或因犯罪所得之財物，均沒收之，如全部或
一部不能沒收時，追徵其價額或以其財產抵償之。為保全前項價
額之追徵或以財產抵償，得於必要範圍內扣押其財產。
毒品危害防制條例第4條第2項
製造、運輸、販賣第二級毒品者，處無期徒刑或7 年以上有期徒
刑，得併科新臺幣1千萬元以下罰金。
毒品危害防制條例第17條第2項
犯第4條至第8條之罪於偵查及審判中均自白者，減輕其刑。

司法院資訊處製作；財團法人民間司法改革基金會備份。
